【裁判字號】    99,上,303
【裁判日期】    990818
【裁判案由】    確認股東會決議不存在等
【裁判全文】
臺灣高等法院民事裁定                   99年度上字第303號
上  訴  人  合泰礦石工業股份有限公司
法定代理人  乙○○
上列上訴人與被上訴人戊○○等間確認股東會決議不存在等事件
，本院裁定如下：
    主  文
上訴人應於本裁定正本送達翌日起七日內，補繳第三審裁判費新
臺幣伍萬零伍佰零伍元及補正律師或具律師資格之關係人委任狀
，逾期則裁定駁回其第三審上訴。
    理  由
一、按「對於第二審判決上訴，上訴人應委任律師為訴訟代理人
    。但上訴人或其法定代理人具有律師資格者，不在此限。上
    訴人之配偶、三親等內之血親、二親等內之姻親，或上訴人
    為法人、中央或地方機關時，其所屬專任人員具有律師資格
    並經法院認為適當者，亦得為第三審訴訟代理人。第一項但
    書及第二項情形，應於提起上訴或委任時釋明之。上訴人未
    依第一項、第二項規定委任訴訟代理人，或雖依第二項委任
    ，法院認為不適當者，第二審法院應定期先命補正。逾期未
    補正亦未依第四百六十六條之二為聲請者，第二審法院應以
    上訴不合法裁定駁回之」，民事訴訟法第466條之1定有明文
    。又依民事訴訟法第481條準用同法第442條第2項規定，上
    訴不合程式或有其他不合法之情形而可以補正者，原審法院
    應定期間命其補正，如不於期間內補正，應以裁定駁回之。
二、經查，被上訴人對上訴人提起訴訟，聲明：(一)確認上訴人於
    民國96年9月25日上午10時，所召開股東會議第八第2項：選
    任董事及監察人案所為董事乙○○、戊○○、趙建雄、監察
    人廖助富之決議不存在。(二)確認上訴人於96年9月25日上午
    11時，所召開董事會六討論事項1案決議：推選乙○○為董
    事長之決議不存在。(三)上訴人所持有股東會議紀錄所使用之
    公司印章及上訴人戊○○之私章應返還戊○○，所持有上訴
    人丁○○○、丙○○、甲○○之私章，應分別返還予各該上
    訴人。經原審判決確認上訴人於96年9月25日上午10時所召
    開之股東會，改選乙○○、戊○○、趙建雄為董事、廖助富
    為監察人之決議不存在；及確認上訴人於96年9月25日上午
    11時所召開之董事會，選任乙○○為董事長之決議不存在，
    並駁回被上訴人其餘之訴，被上訴人就其敗訴部分（即前開
    第三項聲明部分）未提起上訴，該部分已歸於確定，上訴人
    則就其敗訴部分（即前開第一、二項聲明）提起第二審上訴
    ，並經本院判決駁回其上訴。上訴人嗣提起第三審上訴，聲
    明廢棄本院判決，並駁回被上訴人之訴，核本件訴訟標的均
    非對於親屬關係及身分上之權利有所主張，即屬財產權訴訟
    ，自應依民事訴訟法第77條之13規定徵收裁判費，惟兩造倘
    獲勝訴，所受利益之客觀價值並不明確，依卷內資料亦難以
    估算，兩造復未提出得以計算之方法及證據，應認訴訟標的
    之價額為不能核定，而均應核定為新臺幣（下同）165萬元
    。又前開兩項訴訟標的（即第一、二項聲明）並無互相競合
    或選擇之情形，自應合併計算其訴訟標的價額。是本件訴訟
    標的價額應核定為330萬元（計算式：165萬元2＝330萬元
    ），應徵收第三審裁判費50,505元。惟上訴人迄今未據繳納
    ，亦未依規定委任律師或具律師資格之關係人為訴訟代理人
    ，依法自有未合，茲命上訴人於收受本裁定正本送達翌日起
    7 日內補繳裁判費及補正律師或具律師資格關係人之委任狀
    ，逾期未補正，即裁定駁回其上訴，爰裁定如主文。
中    華    民    國    99    年    8     月    18    日
                    民事第十四庭
                        審判長法  官  林金村
                              法  官  王麗莉
                              法  官  湯美玉
正本係照原本作成。
如不服本裁定關於核定訴訟標的價額部分，應於收受送達後10日
內向本院提出抗告狀，並應繳納抗告費新台幣１千元，其餘關於
命補繳裁判費及補正委任狀部分，不得抗告。
中    華    民    國    99    年    8     月    18    日
                              書記官  蕭進忠

司法院資訊處製作；財團法人民間司法改革基金會備份。
